# 请问陈版股权激励终止会计处理

提问人：peak121 时间：2012-07-31 17:56:11
(三)取消或结算 如果企业在等待期内取消了所授予的权益工具或结算了所授予的权益工具（因未满足可行权条 件而被取消的除外），企业应当： 1.将取消或结算作为加速可行权处理，立即确认原本应在剩余等待期内确认的金额。
是一次性进入管理费用 还是分类别进入管理费用 销售费用 研发费用 制造费用等
一次性进入当期损益 不应该资本化 分相应的科目损益化 分科目进入当期损益

回答人：chenyiwei
这取决于你原先在确认股份支付相关费用时，激励对象有无薪酬应计入管理费用以外的其他科目的情况。原则上加速可行权确认的股份支付费用与正常确认的股份支付相关费用应计入相同的科目。